【裁判字號】    89,易,64
【裁判日期】    890216
【裁判案由】    竊盜
【裁判全文】
臺灣雲林地方法院刑事判決                            八十九年度易字第六四號
    公  訴  人  臺灣雲林地方法院檢察署檢察官
    被      告  乙○○
右被告因竊盜案件，經檢察官提起公訴（八十八年度偵字第六二０四號），本院判決
如左：
    主  文
乙○○攜帶兇器竊盜，處有期徒刑拾月。
    事  實
一、乙○○前無不良素行紀錄。民國八十八年十一月二十九日凌晨某時，乙○○因見
    甲○○所有貨櫃置於台中縣大里市○○路○段四一六號巨力混凝土公司內，內裝
    有長城牌油漆二十三桶、及硬化劑二箱〔每箱六罐〕等物，價值約為新台幣〔下
    同〕三萬六千九百元，深夜乏人看管之際，認有機可乘，竟意圖為自己不法之所
    有，駕駛其所有車號ＳＩ─三九六０號自用小貨車，並以客觀上足以傷及人身、
    供作兇器使用之不明鋼剪〔未扣案〕，將該貨櫃之門鎖剪斷，旋竊取貨櫃內之長
    城牌油漆二十三桶及硬化劑二箱，得手後停放在其雲林縣莿桐鄉埔尾村油車一六
    一號住處廣場前。嗣於同日十六時許，為警在乙○○上揭住處發覺可疑，盤查後
    查悉上情。
二、案經雲林縣警察局報請臺灣雲林地方法院檢察署檢察官偵查起訴。
    理  由
一、訊之被告乙○○，矢口否認有右揭犯行，於檢察官偵查時辯稱：該批贓物，係伊
    於八十八年十一月二十九日上午在台中市干城車站附近市場，向綽號「阿喜」之
    男子，以一萬八千多元之價格購買，伊未竊盜云云；於本院審理時辯稱：伊是在
    台中後火車站買的，是向綽號「阿喜」買的，不知他叫何名，不認識他，是在路
    邊買的，買油漆是自己鐵皮屋要用，購買時沒有收據，伊沒有竊盜云云。惟查，
    該油漆及硬化劑，係被害人甲○○所有，置放在台中縣大里市○○路○段四一六
    號巨力混凝土公司貨櫃內，於八十八年十一月二十九日二時至六時之間被竊；而
    貨櫃門設有掛鎖，其大鎖已被竊賊以鐵剪剪斷等情，已據被害人甲○○到庭指述
    綦詳，並有出貨單、相片六紙、及贓物認領保管單可按。參以被告前經警盤問時
    ，先則辯稱該批贓物，係邱振添以工資二千元，僱伊至苗栗省公路旁向綽號「阿
    嬌」女子載的；繼於邱振添到案否認後，被告則改口辯稱前開贓物，係於十一月
    二十九日六時三十分，在台中干城車站旁向綽號「阿喜」之男子購得，總價二萬
    八千九百元；嗣再於檢察官偵查及本院審理時，則又改稱以一萬八千多元購得，
    其不認識「阿喜」之男子，是在路邊買的云云。綜合被告上揭供詞，前後矛盾、
    且供述不一，復無法提出購買收據證明，或提出綽號「阿嬌」、「阿喜」等人之
    年籍資料，以供本院調查，所辯顯係犯後畏罪卸飾之舉，至為灼然。再者，失竊
    之長城牌油漆二十三桶、及硬化劑二箱等物，數量非貲，體積龐大，且油漆等物
    又非民生之必需品，衡情亦不可能置於路邊叫賣。是被告辯稱其在台中市干城車
    站附近市場向綽號「阿喜」之男子，以一萬八千多元之價格購買，是在路邊買的
    等情，亦與常情有違。其上揭所辯，亦無足取。此外，被告住居雲林縣莿桐鄉埔
    尾村油車一六一號，有其年籍資料可按，其縱有購買油漆之需，除非雲林縣轄區
    無該油漆、或其與台中地區之商家熟識，否則就地利之便，自無捨近求遠，跑到
    台中購買之理。是被告辯稱該油漆係在台中購買等情，應係犯後畏責之詞，實無
    足取。事證明確，被告犯行應堪認定。
二、按刑法第三百二十一條第一項第三款所稱之「兇器」，並不以刀、槍、砲、彈等
    物為限，舉凡社會上一般通念，足認對於人身之生命、及安全有造成危害而有傷
    及人身之物者，均屬之，例如鋼製鋼索、螺絲起子、美工刀、及鋼剪等物，均是
    。核被告攜帶不明鋼剪竊盜之所為，係犯同法第三百二十一條第第一項第三款之
    攜帶兇器竊盜罪行。爰審酌被告無前科紀錄，有台灣雲林地方法院檢察署刑案資
    料查註紀錄表、本院被告全國前案紀錄表可按，其因一時貪念，觸犯本件竊盜罪
    ，參酌該油漆等物價值約為三萬六千九百元，已經被害人甲○○證述在案，其犯
    罪動機、目的、手段、及竊得物品已經被害人取回，損害程度有限等一切情狀，
    量處如主文所示之刑。末查，被告前未曾受有期徒刑以上刑之宣告，已如上述，
    其因一時貪念，致罹刑章，本應為緩刑之宣告，惟參酌其犯後竟不知悔改，於偵
    審中一再狡飾，藉以脫免罪責，顯無悔改誠意，爰不為緩刑之宣告。至供被告犯
    本罪用之鋼剪，並未扣案，且非違禁物，亦無證據證明係被告所有，爰不另依刑
    法第三十八條第一項第二款之規定沒收；而犯罪所用之車號ＳＩ─三九六０號自
    用小貨車，雖屬被告所有，惟其價值遠遠超過所竊得之物甚鉅，倘宣告沒收，顯
    不符合比例原則，均不予宣告沒收，附帶敘明。
據上論斷，應依刑事訴訟法第二百九十九條第一項前段，刑法第三百二十一條第一項
第三款，判決如主文。
本案經檢察官劉仁慈到庭執行職務
中      華      民      國    八十九    年      二      月     十六     日
                                         臺灣雲林地方法院刑事第一庭
                                             法    官  林  秋  火
右正本證明與原本無異。
如不服本判決，應於判決送達後十日內向本院提出上訴狀( 應附繕本 )。
                                             書 記 官  謝  俊  森
中    華    民    國       八十九       年       二      月    十六   日
刑法第三百二十一條
犯竊盜罪而有左列情形之一者，處六月以上五年以下有期徒刑：
一、於夜間侵入住宅或有人居住之建築物、船艦，或隱匿其內而犯之者。
二、毀越門扇、牆垣或其他安全設備而犯之者。
三、攜帶兇器而犯之者。
四、結夥三人以上而犯之者。
五、乘火災、水災或其他災害之際而犯之者。
六、在車站或埠頭而犯之者。
前項之未遂犯罰之。


司法院資訊處製作；財團法人民間司法改革基金會備份。
